【裁判字號】    98,交聲,57
【裁判日期】    980527
【裁判案由】    違反道路交通管理處罰條例聲明異議
【裁判全文】
臺灣桃園地方法院交通事件裁定          98年度交聲字第57號
原處分機關  交通部公路總局新竹區監理所
異 議 人即
受 處 分人  甲○○○
上列異議人即受處分人因違反道路交通管理處罰條例案件，對於
交通部公路總局新竹區監理所民國97年12月26日桃監裁罰字第52
-DB0000000號裁決處分，聲明異議，本院裁定如下：
    主    文
異議駁回。
    理    由
一、按「汽車駕駛人停車時，有下列情形之一者，處新臺幣600
    元以上1,200 元以下罰鍰：……六、不依順行方向，或不緊
    靠道路右側，或併排停車，或單行道不緊靠路邊停車。」，
    道路交通管理處罰條例第56條第1 項第6 款定有明文。所謂
    「依順行方向停車」，係指「停車時應依車輛順行方向緊靠
    道路右側，但單行道應緊靠路邊停車。其右側前後輪胎外側
    距離緣石或路面邊緣不得逾40公分，在單行道左側停車時，
    比照辦理。」，此觀道路交通安全規則第112 條第2 項之規
    定亦明。
二、原處分意旨以：異議人即受處分人甲○○○所有車牌號碼為
    Z8-6883 號自用一般小客車，於民國97年10月6 日上午11時
    45分許，不依順行方向停放在桃園縣平鎮市○○○路12號前
    ，而由桃園縣政府警察局平鎮分局平鎮派出所員警拍照舉發
    續經原處分機關調查後認受處分人確有前開違規行為，乃以
    「不依順行方向停車」之違規事實，依道路交通管理處罰條
    例第56條第1 項第6 款之規定，於97年12月26日以桃監裁罰
    字第52-DB0000000號裁決處分裁處異議人罰鍰新臺幣1,000
    元。
三、異議意旨則以：本路段為工業區路段，我等均依路邊停車順
    序停車，而且均停放在路邊白線內未超出白線，並未妨害交
    通云云。經查：異議人並不否認於上揭舉發時間，將該車輛
    停放在桃園縣平鎮市○○○路12號前乙情，且有現場舉發照
    片2 張可查，是堪認定。而自舉發照片觀察，異議人所有之
    車輛係以車身向右斜約45度之姿態，停放於該車道上，顯然
    違反前揭道路交通安全規則第112 條第2 項「停車時應依車
    輛順行方向緊靠道路右側，其右側前後輪胎外側距離緣石或
    路面邊緣不得逾40公分」之依順行方向停車之規定，即顯有
    不依順向停車之事實灼然甚明，自應依上開條例第56條第1
    項第6 款「不依順行方向停車」之規定處罰，此與車輛有無
    超出路邊白線等情，毫無干係，亦不足作為異議人免責之理
    由。本件事證明確，異議人抗辯要無可採，應依法裁罰。
四、綜上所述，異議人確有於前揭時地不依順行方向停放車輛之
    違規行為。原處分機關依前開道路交通管理處罰條例第56條
    第1 項第6 款之規定，裁處異議人罰鍰1,000 元，經核並無
    違誤，本件異議無理由，應予駁回。
據上論斷，應依道路交通案件處理辦法第19條，裁定如主文。
中    華    民    國    98    年    5     月    27    日
                      交通法庭  法  官  紀凱峰
以上正本證明與原本無異。
如不服本裁定，應於裁定送達後5 日內向本院提出抗告狀。
                                書記官  鄭乃甄
中    華    民    國    98    年    6     月    4     日


司法院資訊處製作；財團法人民間司法改革基金會備份。
